臺灣高等法院臺中分院刑事判決　　　 99年度上更(一)字第265號
上　訴　人　臺灣彰化地方法院檢察署檢察官
上　訴　人
即　被　告　陳科樺
指定辯護人　本院公設辯護人　賴泰鈞
被　　　告　林孜龍
選任辯護人　曾錦源律師
上列上訴人因被告等違反槍砲彈藥刀械管制條例案件，不服臺灣
彰化地方法院96年度訴字第1168號中華民國97年11月13日第一審
判決（起訴案號：臺灣彰化地方法院檢察署96年度偵字第4551、
5759號），提起上訴，判決後，經最高法院發回更審，本院判決
如下：
    主  文
原判決關於陳科樺、林孜龍未經許可持有空氣槍部分，均撤銷。
陳科樺未經許可，持有空氣槍，處有期徒刑貳年，併科罰金新臺
幣壹萬元，罰金如易服勞役，以新臺幣壹仟元折算壹日；扣案如
附表1所示之物沒收。
林孜龍未經許可，持有空氣槍，處有期徒刑年貳月，併科罰金
新臺幣拾萬元，罰金如易服勞役，以新臺幣壹仟元折算壹日；扣
案如附表2所示之物沒收。
    犯罪事實
一、陳科樺於民國 96年3月8日在彰化縣彰化市○○路○段65號林
    孜龍經營之三角洲生存遊戲專賣彰化分店（下稱三角洲專賣
    店）內，以新臺幣（下同）13,200元之代價，向自稱「張富
    安」之成年男性店員（已離職，真實姓名年籍不詳）購買附
    表 1編號1所示鋼珠1罐、二氧化碳高壓鋼瓶若干（已用盡丟
    棄，下稱鋼瓶）及不具有殺傷力之「C-2000HI-POWER」型玩
    具槍 1把，並當場以該槍試射店內鐵桶。因陳科樺希望加強
    射擊力道，以便驅趕動物（陳科樺就射擊力道之強度及加強
    方式均未具體指示，尚難認有製造具殺傷力槍砲之犯意），
    「張富安」乃於店主林孜龍毫無所悉之情形下，代為更換推
    彈器、導氣管，而改裝成附表1編號2所示可發射鋼珠具有殺
    傷力之空氣槍後，於96年3月9日交還陳科樺。陳科樺於取回
    當日，即在彰化縣彰化市○○路 49巷6號住處以該槍試射，
    造成貫穿鐵質垃圾桶之結果，顯足以穿透人體皮肉層，其明
    知該槍已成為具有殺傷力之空氣槍，竟未經許可，予以持有
    ，其間復於96年4月8日向「張富安」購買包含附表1編號3所
    示之鋼瓶10瓶，俾供該槍射擊動力（其中 1瓶於後述查獲前
    亦已用盡丟棄）。嗣因陳科樺於96年4月29日下午2時43分許
    ，駕駛其所有車牌號碼 MV-5196號小客車抵達彰化縣花壇鄉
    ○○路 957巷80號旁產業道路，持該槍射擊鳥類，經路口監
    視器拍下，乃為警據報依車籍資料所示車主姓名，於96年4
    月29日晚上11時許，前往陳科樺住處予以查獲，並在停放住
    處前之上開小客車內扣得附表1所示之物。
二、林孜龍除經營三角洲專賣店外，亦為中華民國實用射擊協會
    成員，並受內政部警政署保安警察第四總隊之聘，於96年間
    擔任常年訓練專精射擊講習助教，熟習槍枝構造、性能。其
    於96年2月間某日，向前來三角洲專賣店兜售槍枝之成年男
    子「通米」（真實姓名年籍不詳）購得附表2所示之空氣槍9
    把，並取出其中1把試射，發見射擊力道顯逾其平日所販賣
    之合法玩具槍，竟仍未經許可，予以持有。林孜龍復於96年
    3 月間某日，將之分別入袋裝箱後，寄放在彰化縣彰化市○
    ○路404號609室不知情之店員蔡佳玲（業經原審判決無罪確
    定）住處。嗣於96年5月9日上午11時10分許，經警持搜索票
    前往蔡佳玲住處執行搜索，乃扣得該批空氣槍，再由蔡佳玲
    之供述，於同日下午3時25分許，通知林孜龍到案詢問查獲
    。
三、案經彰化縣警察局彰化分局、臺中市警察局第二分局報告臺
    灣彰化地方法院檢察署檢察官偵查起訴。
    理  由
一、按被告以外之人（包括證人、鑑定人及共同被告等）於審判
    外之陳述雖不符刑事訴訟法第159條之1至之4等4條之規定，
    而經當事人於審判程序同意作為證據，法院審酌該言詞陳述
    或書面陳述作成時之情況，認為適當者，亦得為證據；當事
    人、代理人或辯護人於法院調查證據時，知有刑事訴訟法第
    159條第1項不得為證據之情形，而未於言詞辯論終結前聲明
    異議者，視為有前項之同意，同法第159條之5定有明文。立
    法意旨在於傳聞證據未經當事人之反對詰問予以核實，原則
    上先予排除。惟若當事人已放棄反對詰問權，於審判程序中
    表明同意該等傳聞證據可作為證據；或於言詞辯論終結前未
    聲明異議，基於尊重當事人對傳聞證據之處分權，及證據資
    料愈豐富，愈有助於真實發見之理念，且強化言詞辯論主義
    ，使訴訟程序得以順暢進行，上開傳聞證據亦均具有證據能
    力。本件以下所引被告以外之人於審判外之陳述，其性質雖
    屬傳聞證據，惟於本院審理時予以提示並告以要旨，且各經
    檢察官、辯護人及被告等人表示意見。當事人或辯護人已知
    上述證據乃傳聞證據，均未於言詞辯論終結前對該等證據內
    容異議，依上開規定，本院審酌上開證據並無人情施壓或干
    擾，認為以之作為本案之證據亦屬適當，是該等證據自均具
    有證據能力，合先敘明。
二、訊據上訴人即被告陳科樺固坦認於前揭時地購得附表1所示
    之物，並為警查獲，然矢口否認其有未經許可持有空氣槍之
    犯行，辯稱：伊為驅趕住處四周之流浪貓狗及蛇鼠，才在合
    法經營之三角洲專賣店購得該槍，該店店員「張富安」好意
    向伊表示可以將玩具槍改一下，讓鐵珠打出來時力量較大，
    伊接受他的說法，但伊並不知該槍枝具有殺傷力云云。惟查
    ：
  (一)本案有附表1所示鋼珠、空氣槍、鋼瓶扣案及扣押筆錄、槍
    枝初步檢視報告表、扣押物品照片、路口監視器翻拍照片、
    三角洲會員累計消費卡、三角洲專賣店營利事業登記證、車
    牌號碼MV-5196號自用小客車車籍資料在卷可稽（第5759號
    偵查卷第18至29、43至44頁，原審卷第276頁）。再者，扣
    案鋼珠、空氣槍、鋼瓶經囑託內政部警政署刑事警察局（下
    稱刑事警察局）鑑定，結果如附表1所示，且依日本科學警
    察研究所之研究結果，彈丸單位面積動能達20焦耳／平方公
    尺，則足以穿入人體皮肉層，亦有該局96年6月6日刑鑑字第
    0960071352 號槍彈鑑定書可參（第5759號偵查卷第32至34
    頁），從而本案之空氣槍經測試結果，其彈丸單位面積動能
    既達48.2焦耳/平方公尺，自具有殺傷力甚明。另本件空氣
    槍再經中央警察鑑定結果，亦認具有殺傷力，有該校96年12
    月21日校鑑科字第0960005339號鑑定書可參（見原審卷第94
    頁至103頁）
  (二)被告陳科樺於警詢、檢察官偵查中及原審審理中既先後自承
    ：購買時曾在店內試射扣案槍枝，後在住處試射時，造成貫
    穿鐵質垃圾桶之結果，於查獲當日，又持以射擊鴿子等語（
    第4551號偵查卷第27頁、第5759號偵查卷第10頁、原審卷第
    283頁正面）；顯見其曾數度用槍，於住處試射時復造成貫
    穿鐵質垃圾桶之結果，難認對於殺傷力之有無渾然不知。至
    於其於本院審理時雖稱該被貫穿之鐵質垃圾桶已經丟棄，致
    本院無法加以勘驗該鐵質垃圾桶，惟審酌其所以會被查獲，
    係因持空氣槍在產業道路射擊鳥類，遭路口監視器拍攝而經
    警循線查獲，此為被告所是認，並有監視器翻拍相片可參（
    第5759號偵查卷第25頁）；則其所述先經試射鐵質垃圾桶並
    造成貫穿鐵質垃圾桶之結果，再持槍射擊鳥類之自白，應可
    採信（觀監視器翻拍相片，亦確有被告陳科樺持槍朝天射擊
    鳥類之動作）。況原審囑託刑事警察局，就被告陳科樺有無
    將購得之玩具槍改造為具有殺傷力之空氣槍一節實施測謊鑑
    定，認「受測人陳科樺於測前會談否認自己或委託他人更換
    槍枝零件，經測試結果，呈不實反應」、「受測人陳科樺於
    測後晤談經測謊人員懇談溝通後，供稱在購買空氣槍時，確
    實有要求男店員更換彈簧及拉柄，但男店員並沒有說要或不
    要，只是隔天去拿空氣槍就有感覺槍的威力很強，就很滿意
    地帶回家去，並沒有再跟男店員問什麼」，有該局97年9月
    12日刑鑑字第0970137009號鑑定書及被告陳科樺於測後晤談
    所自寫之陳述書可參（原審卷第246至253頁），且為被告陳
    科樺所不爭執（原審卷第280頁正面），堪信測謊鑑定結果
    與實情相符，被告陳科樺於購槍時有當場試射鐵桶沒有貫穿
    ，其後委由店員加強射擊力道，復經實際試射結果足以貫穿
    鐵質垃圾桶（見原審卷第283頁），且亦持至產業道路上對
    空射擊鳥類，則其對於該槍嗣後之性能早已與其購得之初迥
    異，而具殺傷力自有認識，自不能因係購自店家，遂謂其係
    於誤信合法之情形下持有空氣槍。綜上論述，被告陳科樺所
    辯，無非事後卸責之詞，難以採信，事證明確，其犯行堪以
    認定。
  (三)被告陳科樺之陳述書內容固如上述，惟其雖有要求店員加強
    該槍射擊力道之舉，然本院查無積極證據，足認其已明確指
    示店員應以何等方式改造。又附表1編號2所示被告陳科樺持
    有之空氣槍，曾被更換推彈器、導氣管以增加射出彈丸動能
    及射出彈丸動能之再現性，更換前述零組件之行為不需特殊
    工具或技術，非屬製造或改造行為，亦經中央警察大學96年
    12月21日校鑑科字第0960005339號鑑定書說明明確（原審卷
    第102頁）。是依罪疑有利被告原則，自難逕認被告陳科樺
    有製造空氣槍之犯行，附此敘明。
三、訊據被告林孜龍固坦承未經許可持有附表2所示空氣槍之事
    實，惟辯稱：伊不知該空氣槍具有殺傷力等語。惟查：
  (一)本件有附表2所示空氣槍扣案及搜索票、搜索扣押筆錄、槍
    枝初步檢視報告表、扣押物品照片、查獲過程照片及錄影帶
    、三角洲專賣店營利事業登記證在卷可稽（第0000000000號
    警卷第14至37、47頁，第4551號偵查卷第59至60頁，第5759
    號偵查卷第29頁）。扣案如附表2所示之空氣槍經囑託刑事
    警察局鑑定，結果如附表2所示，亦有該局96年6月11日刑鑑
    字第0960075862號槍彈鑑定書可參（第4551號偵查卷第15至
    24頁），且其中槍枝最低之彈丸單位面積動能即達48.9焦耳
    /平方公尺（附表2編號9之槍枝），應可認定附表2所示之空
    氣槍均具有殺傷力。
  (二)被告林孜龍係自94年3月間即開始經營「三角洲專賣店」，
    而從事玩具槍枝之販賣，亦為中華民國實用射擊協會成員，
    並受內政部警政署保安警察第四總隊之聘，於96年間擔任常
    年訓練專精射擊講習助教之事實，此為被告林孜龍所是認，
    並有營利事業登記證可參（第5759號偵查卷第29頁），則其
    對於槍枝之性能自具有專業之知識而足以判斷是否為具有殺
    傷力之管制槍枝或不具殺傷力而非屬管制之玩具槍枝。再者
    ，被告林孜龍於向「通米」購得附表2所示之槍枝後，曾就
    其中編號7之槍枝加以試射，感覺試射出來力量大於一般規
    定，應該是管制槍械，為其於警詢中所承認（見警卷第4頁
    、第4551號偵查卷第11頁）；其於偵查中並稱「我承認犯行
    、我是因為貪小便宜才犯錯」等語（第4551號偵查卷第10頁
    ）；於原審亦稱「我買來時發現槍有問題，我就收起來了，
    沒有拿出來陳列、販賣，我就先收起來，不能陳列，因為我
    是在內政部警政署的射擊教練，以我的專業，我感覺這批槍
    有問題，就沒有拿出來陳列販賣，剛開始批來時，我還沒有
    時間去測試，所以有擺在架上一天，後來測試有問題，就收
    起來了...問蔡佳玲願不願意讓我寄放，蔡佳玲同意，我才
    會寄放在蔡佳玲那邊」、「持有的部分我認罪」等語（見原
    審卷第41頁）。已明確供述附表2所示之槍枝於買入後，經
    其實際試射結果，因其力量強大，依其專業判斷認係管制槍
    枝，故將該槍枝由店內之陳列架收起，並寄放在同案被告蔡
    佳玲處；而其有將附表2所示槍枝寄放在同案被告蔡佳玲處
    之事實，亦經蔡佳玲證述在卷。復參酌被告林孜龍於供稱其
    於購買附表2所示之槍枝，並無來源證明（見第二分局警卷
    第3頁、偵4551號偵查卷第10頁），且其於購入復有實際加
    以測試，其結果依其專業判斷，認係管制槍枝，乃將該槍枝
    由店內陳列架收起，而寄放在同案被告蔡佳玲處，依其情形
    ，足認被告林孜龍對於附表2所示之槍枝均具有殺傷力乙節
    ，應有認識；否則，應無於測試後，即將該批槍枝由店內陳
    列架收起，並寄於於同案被告蔡佳玲處之必要。
  (三)綜上論述，被告林孜龍所辯與事實不符，不足採信；本案事
    證明確，其犯行堪以認定。
四、核被告陳科樺、林孜龍所為，均係犯槍砲彈藥刀械管制條例
    第8條第4項未經許可持有空氣槍罪。起訴書犯罪事實欄二贅
    載被告林孜龍「意圖販賣」而持有附表2所示空氣槍，既與
    起訴法條不合，且經檢察官於原審審理中當庭更正（原審卷
    第73頁反面），本院自無庸再論述其是否構成販賣附表2所
    示空氣槍之犯行。至檢察官補充上訴理由書仍提及「被告林
    孜龍確有販賣附表2所示槍枝之意圖甚為明確」，顯有誤會
    。又被告二人行為後，槍砲彈藥刀械管制條例第8條已經修
    正，並增訂第6項「犯第一項、第二項或第四項有關空氣槍
    之罪，其情節輕微者，得減輕其刑」，並於100年1月5日公
    布（同年月7日生效），此項規定既有利於被告二人，自應
    適用之。本院審酌被告陳科樺其持有槍枝之數量，僅有一枝
    ，且其目的在於射擊動物，亦無證據顯示其有持以犯罪之意
    思，其情節輕微，爰依修正後之槍砲彈藥刀械管制條例第8
    條第6項規定，減輕其刑。至於被告林孜龍部分，則因其持
    有之槍枝之數量多達9枝，數量不少，對於國家社會安全秩
    序之影響甚大，且其於發現附表2所示之槍枝具有殺傷力後
    ，即將之交由不知情之蔡佳玲為其保管，而就其交由蔡佳玲
    保管之原因，或稱「我買下後覺得有違法，所以不敢丟，也
    不敢交給警方處理」、「本來打算把槍枝改射出力量小一點
    才販售，沒想到就被警方查獲」等語（第0000000000號警卷
    第3至4頁），且其係於96年2月間即購得附表2所示之槍枝，
    迄至96年5月9日被查獲時止，其持有時間達2月有餘，其並
    未積極處理該槍枝（報繳或丟棄）等情，足認其在警詢中所
    述「打算把槍枝改射出力量小一點才販售」等語，應屬實情
    ，則本院參酌上情，自難認其情節尚屬輕微，自無修正後槍
    砲彈藥刀械管制條例第8條第6項規定之適用，附此敘明。另
    按刑法第59條之酌量減輕其刑，必須犯罪另有其特殊之原因
    與環境等等，在客觀上足以引起一般人之同情，認為即予宣
    告法定最低刑期，猶嫌過重者，始有其適用，至於被告無前
    科，素行端正，子女眾多等情狀，僅可為法定刑內從輕科刑
    之標準，不得據為酌量減輕之理由（最高法院51年度台上字
    第899號判例可資參照）。質言之，法院依該條為裁判上酌
    減其刑者，仍應審酌是否符合相當及比例原則條件，方稱相
    當。被告林孜龍於警詢中供述：扣案空氣槍伊本來想買來賣
    ，但試射其中1支槍枝後，發現射出力量大於一般規定強度
    ，覺得有違法，伊不敢丟，也不敢交給警方，伊本來打算把
    槍枝改射出力量小一點才販售，沒想到就被警方查獲等語（
    第0000000000號警卷第3至4頁），可知被告林孜龍於試射其
    中1支空氣槍後，發現射擊力道顯逾其平日所販賣之合法玩
    具槍，竟仍未經許可予以持有，並寄放在不知情之店員蔡佳
    玲住處，準備改造後再販售（尚未著手），而無其所指「左
    右兩難不知如何處理扣案槍枝」之情形甚明。又被告林孜龍
    經扣得具殺傷力之空氣槍多達9支，數量不少，對國家社會
    安全秩序影響甚大，客觀上亦難引起一般人之同情。因此被
    告陳科樺、林孜龍均無刑法第59條規定之適用，併予敘明。
五、原審認被告陳科樺、林孜龍2人犯上開之罪事證明確，予以
    論罪科刑，固非無見，惟未及就修正後槍砲彈藥刀械管制條
    例第8條第6項規定為新舊法之比較適用，且扣案如附表1編
    號1、3所示之鋼珠、鋼瓶，係屬被告陳科樺所有供犯罪所用
    之物，並非違禁物，應依刑法第38條第1項第2款規定宣告沒
    收，原審判決就此依刑法第38條第1項第1款規定宣告沒收，
    容有未合。又被告林孜龍經扣得具殺傷力之空氣槍9支，數
    量極多，對國家社會安全秩序影響甚大，且其於試射購得之
    其中1支空氣槍後，發見射擊力道顯逾平日所販賣之合法玩
    具槍，竟仍寄放在店員住處，準備改造後再販售，客觀上顯
    難引起一般人之同情，惟原審判決就被告林孜龍部分依刑法
    第59條規定酌減其刑，並宣告緩刑，即有未當。被告陳科樺
    上訴意旨否認犯罪，及檢察官上訴意旨認被告陳科樺部分量
    刑過輕，均為無理由；惟檢察官上訴意旨認被告林孜龍部分
    ，不應適用刑法第59條規定酌減其刑，及對被告林孜龍為緩
    刑之宣告係不當，為有理由，且原判決另有不當之處，即屬
    無可維持，自應由本院將原判決關於被告陳科樺、林孜龍未
    經許可持有空氣槍部分撤銷改判。爰審酌被告陳科樺、林孜
    龍2人前均無前科紀錄，素行尚佳，有臺灣高等法院被告前
    案紀錄表可稽，被告陳科樺初係受店員蠱惑，心存僥倖而懵
    懂犯罪，然購得空氣槍後，進而攜帶外出使用，危害社會治
    安，然其僅持有1支空氣槍，用於射擊鳥類，情節非重；被
    告林孜龍持有具殺傷力之空氣槍多達9支，且其準備改造為
    較小力道之槍枝後再販售，影響社會秩序甚鉅，惟持有期間
    未用以行兇鬥狠，於查獲後曾坦白犯行，態度良好一切情狀
    ，分別量處如主文第2、3項所示之刑，罰金部分並諭知易服
    勞役之折算標準，以資儆懲。扣案如附表1編號2及附表2編
    號1至9所示之空氣槍乃違禁物，應依刑法第38條第1項第1款
    規定宣告沒收。附表1編號1、3所示之鋼珠、鋼瓶，係被告
    陳科樺所有供犯罪所用之物，依刑法第38條第1項第2款規定
    宣告沒收。被告部分，已經本院前審判決無罪確定在案，爰
    不予論列。
六、同案被告蔡佳玲部分已經原審判決無罪確定；另被告林孜龍
    被訴販賣槍枝部分，則經本院前審判決無罪確定在案，附此
    敘明。
據上論結，應依刑事訴訟法第369條第1項前段、第364條、第299
條第1項前段，槍砲彈藥刀械管制條例第8條第4項、第6項（修正
後），刑法第11條前段、第42條第3項、第38條第1項第1款、第2
款，判決如主文。
本案經檢察官徐錫祥到庭執行職務。
中    華    民    國    100   年     1    月    25    日
            刑事第七庭   審判長法  官 林 榮 龍
                               法  官 李 秋 娟
                               法  官 黃 仁 松
以上正本證明與原本無異。
如不服本判決應於收受送達後十日內向本院提出上訴書狀，其未
敘述上訴之理由者，並得於提起上訴後十日內向本院補提理由書
（均須按他造當事人之人數附繕本）「切勿逕送上級法院」。
                               書記官 鄧 智 惠
中    華    民    國   100    年    1     月    25    日
附錄：本案論罪之法條全文
槍砲彈藥刀械管制條例第8條第4項
未經許可，持有、寄藏或意圖販賣而陳列第1項所列槍枝者，處3
年以上10年以下有期徒刑，併科新臺幣700萬元以下罰金。
附表1
┌──┬──────────────┬─────────────────────┐
│編號│扣案物品                    │鑑定結果                                  │
├──┼──────────────┼─────────────────────┤
│ 1  │鋼珠1罐                     │認均係金屬彈丸。                          │
├──┼──────────────┼─────────────────────┤
│ 2  │空氣槍1把                   │認係空氣槍，以小型二氧化碳高壓鋼瓶內氣體為│
│    │（槍枝管制編號：0000000000）│發射動力，經測試結果，其發射彈丸單位面積動│
│    │                            │能為48.2焦耳/平方公分。                   │
├──┼──────────────┼─────────────────────┤
│ 3  │二氧化碳鋼瓶9瓶             │認均係小型二氧化碳高壓鋼瓶。              │
└──┴──────────────┴─────────────────────┘
附表2
┌──┬──────────────┬─────────────────────┐
│編號│扣案物品                    │鑑定結果                                  │
├──┼──────────────┼─────────────────────┤
│ 1  │空氣槍1把                   │認係口徑4.5mm空氣槍，以彈簧帶動活塞壓縮氣 │
│    │（槍號：000000000）         │體為發射動力，經測試結果，其發射彈丸單位面│
│    │（槍枝管制編號：0000000000）│積動能為141焦耳/平方公分。                │
├──┼──────────────┼─────────────────────┤
│ 2  │空氣槍1把                   │認係口徑4.5mm空氣槍，以彈簧帶動活塞壓縮氣 │
│    │（槍號：000000000）         │體為發射動力，經測試結果，其發射彈丸單位面│
│    │（槍枝管制編號：0000000000）│積動能為139焦耳/平方公分。                │
├──┼──────────────┼─────────────────────┤
│ 3  │空氣槍1把                   │認係口徑4.5mm空氣槍，以彈簧帶動活塞壓縮氣 │
│    │（槍號：000000000）         │體為發射動力，經測試結果，其發射彈丸單位面│
│    │（槍枝管制編號：0000000000）│積動能為137焦耳/平方公分。                │
├──┼──────────────┼─────────────────────┤
│ 4  │空氣槍1把                   │認係口徑4.5mm空氣槍，以彈簧帶動活塞壓縮氣 │
│    │（槍號：000000000）         │體為發射動力，經測試結果，其發射彈丸單位面│
│    │（槍枝管制編號：0000000000）│積動能為105焦耳/平方公分。                │
├──┼──────────────┼─────────────────────┤
│ 5  │空氣槍1把                   │認係口徑4.5mm空氣槍，以彈簧帶動活塞壓縮氣 │
│    │（槍號：000000000）         │體為發射動力，經測試結果，其發射彈丸單位面│
│    │（槍枝管制編號：0000000000）│積動能為82焦耳/平方公分。                 │
├──┼──────────────┼─────────────────────┤
│ 6  │空氣槍1把（槍號：           │認係口徑4.5mm空氣槍，以彈簧帶動活塞壓縮氣 │
│    │000000000，槍枝管制編號：   │體為發射動力，經測試結果，其發射彈丸單位面│
│    │0000 000000）               │積動能為102焦耳/平方公分。                │
├──┼──────────────┼─────────────────────┤
│ 7  │空氣槍1把                   │認係口徑4.5mm空氣槍，以彈簧帶動活塞壓縮氣 │
│    │（槍號：000000000）         │體為發射動力，經測試結果，其發射彈丸單位面│
│    │（槍枝管制編號：0000000000）│積動能為107焦耳/平方公分。                │
├──┼──────────────┼─────────────────────┤
│ 8  │空氣槍1把                   │認係口徑4.5mm空氣槍，以彈簧帶動活塞壓縮氣 │
│    │（槍號：2-J04-1C-000000-00）│體為發射動力，經測試結果，其發射彈丸單位面│
│    │（槍枝管制編號：0000000000）│積動能為54.7焦耳/平方公分。               │
├──┼──────────────┼─────────────────────┤
│ 9  │空氣槍1把                   │認係口徑4.5mm空氣槍，以小型二氧化碳高壓鋼 │
│    │（槍號：W00000000）         │瓶內氣體為發射動力，經測試結果，其發射彈丸│
│    │（槍枝管制編號：0000000000）│單位面積動能為48.9焦耳/平方公分。         │
└──┴──────────────┴─────────────────────┘